臺灣高雄地方法院交通事件裁定　　　 100年度交聲字第1778號
原處分機關　交通部公路總局高雄區監理所
代　表　人　劉育麟
異　議　人
即受處分人　周隆邑
上列異議人即受處分人因違反道路交通管理處罰條例事件，對於
交通部公路總局高雄區監理所中華民國100 年8 月9 日所為之裁
決處分（原處分案號：高監自裁字第80-BTB013006號），聲明異
議，本院裁定如下：
    主  文
異議駁回。
    理  由
一、原處分機關交通部公路總局高雄區監理所係以：異議人即受
    處分人周隆邑（下稱異議人），於民國100 年6 月3 日13時
    7 分許，駕駛車牌號碼6962-XC 號自用一般小客車，行經高
    雄市○○路與龍華街口，有「駕車行經有燈光號誌管制之交
    岔路口闖紅燈」之事實，經舉發單位高雄市政府警察局交通
    警察大隊於100 年6 月8 日逕行掣單舉發，並將高市警交相
    字第BTB013006 號舉發違反道路交通管理事件通知單（下稱
    舉發通知單）送達後，異議人於100 年7 月5 日向原處分機
    關到案陳述意見，經原處分機關認異議人之違規行為屬實，
    乃於100 年8 月9 日以高監自裁字第裁80-BTB013006號裁決
    書，依道路交通管理處罰條例第53條第1 項規定，裁處異議
    人罰鍰新臺幣（下同）2,700 元，並依同條例第63條第1 項
    規定記違規點數3 點等情。
二、聲明異議意旨略以：原處分機關對於高雄市政府警察局BTB0
    13006 號舉發通知單之違規情形開罰，經異議人申訴，並無
    明確回答異議人之問題，影響異議人權益，因舉發單位使用
    拍攝器材，可證明紅綠燈交通標誌有無故障，卻只詢問交通
    局號誌有無故障，難以提供相關資料，以資證明號誌有無故
    障，望能提供證明，讓民眾信服云云。
三、按汽車駕駛人，行經有燈光號誌管制之交岔路口闖紅燈者，
    處新臺幣1,800 元以上5,400 元以下罰鍰，並記違規點數3
    點，道路交通管理處罰條例第53條第1 項及第63條第1 項第
    3 款分別定有明文。次按汽車行駛至交岔路口，應遵守燈光
    號誌之指揮；行車管制號誌就「圓形紅燈」顯示之意義，係
    車輛面對圓形紅燈表示禁止通行，不得超越停止線或進入路
    口，道路交通安全規則第102 條第1 項第1 款及道路交通標
    誌標線號誌設置規則第206 條第5 項第1 款亦有規定。次按
    「汽車駕駛人有闖紅燈之行為，經以科學儀器取得證據資料
    證明其行為違規，當場不能或不宜攔截掣單舉發者，得逕行
    舉發」，道路交通管理處罰條例第7 條之2 第1 項亦規定明
    確。經查：
  (一)異議人於100 年6 月3 日13時7 分許，駕駛車牌號碼6962-X
    C 號自用一般小客車，行經高雄市○○路與龍華街口之有燈
    光號誌管制之交岔路口闖紅燈，經高雄市政府警察局交通警
    察大隊值勤員警以照相設備拍攝所得之照片，於100 年6 月
    8 日逕行掣單舉發，經異議人於100 年7 月5 日到案陳述意
    見後，原處分機關於100 年8 月9 日以異議人有「駕車行經
    有燈光號誌管制之交岔路口闖紅燈」之交通違規事實，裁處
    異議人罰鍰2700元並記違規點數3 點等情，業據異議人不爭
    執有於上開違規時間，駕駛上開自用一般小客車行經上開交
    岔路口，並有採證照片3 張、高雄市政府警察局舉發違反道
    路交通管理事件通知單影本1 紙（下稱舉發通知單，高市警
    交相字第BTB013006 號）、交通部公路總局高雄區○○○○
    ○道路交通管理事件裁決書影本1 紙（高監自裁字第裁80-B
    TB013006號）、申訴書1 紙及高雄市政府警察局交通警察大
    隊100 年7 月19日高市警交執字第1000026563號函、交通部
    公路總局高雄區監理所100 年7 月30日高監自字第10000413
    03號函影本各1 紙（見本院卷第6 至11頁）在卷可稽，堪以
    認定。
  (二)異議人雖辯稱舉發單位未提出相關資料證明交通號誌有無故
    障云云，然由異議人於100 年7 月5 日向原處分機關提出之
    申訴書係謂「本人行經漢民路時，車水馬龍，已等候紅燈多
    時，被舉發地點之號誌燈是否正常或故障，可有正常變換號
    誌，還是故障一直維持紅燈，請舉發單位提出號誌燈有無故
    障或正常變換之資料」云云（見本院卷第7 頁），似謂異議
    人有在路口等候紅燈多時，故懷疑該處交通號誌有故障。然
    依卷內採證照片觀之，異議人行駛方向之交通號誌確為圓形
    紅燈無誤，於100 年6 月3 日13時7 分43秒時，異議人之車
    輛位置在停止線前，尚未超越停止線（見本院卷第9 頁上方
    照面），同日13時7 分44秒時，異議人之車輛位置已越過停
    止線前輪到達枕木紋行人穿越道（見本院卷第9 頁下方照片
    ），同日13時7 分48秒異議人之車輛位置已穿越路口（見本
    院卷第10頁上方照片），有採證照片3 張在卷為憑，異議人
    確有「駕車行經有燈光號誌管制之交岔路口闖紅燈」之違規
    行為。再由卷內100 年6 月3 日13時7 分43秒之採證照片（
    見本院卷第9 頁上方照片），可知當時異議人之車輛尚未超
    越停止線。倘依異議人所述，其有在該處交岔路口有等候紅
    燈多時，則異議人前方交岔路口之同向車輛應早已通過路口
    ，然該照片顯示，異議人之車輛前方尚有1 部黃色計程車及
    另1 部銀色箱型車正在穿越路口，下一秒異議人之車輛已越
    過停止線往前行駛（見本院卷第9 頁下方照片），顯見異議
    人並無在停止線前等候紅燈之情事，異議人辯稱其等候紅燈
    多時云云，並不實在。且該處路口號誌於100 年6 月3 日全
    日均為正常運作，並無故障或維修紀錄，當日6 時至22時為
    三色號誌運作（總週期為92秒，第一時相漢民路通行61秒，
    第二時相龍華街通行31秒）等情，有高雄市政府交通局100
    年10月5 日高市交智運字第1000051723號函1 紙在卷為憑（
    見本院卷第17頁），異議人空言質疑該處路口號誌故障云云
    ，亦屬無據。
四、從而，異議人所辯不足採信。異議人於上開時、地，駕駛車
    輛行經上開有燈光號誌管制之交岔路口闖紅燈之交通違規事
    實明確，原處分機關依道路交通管理處罰條例第53條第1 項
    、違反道路交通管理事件統一裁罰基準及處理細則第41條、
    第43條、第44條暨違反道路交通管理事件統一裁罰標準表之
    規定，裁處異議人罰鍰2,700 元，並依同條例第63條第1 項
    記違規點數3 點，於法有據。異議人之異議為無理由，應予
    駁回。
據上論斷，應依道路交通案件處理辦法第19條，裁定如主文。
中    華    民    國  100     年    11    月    30    日
                    交通法庭    法  官  曾鈴
以上正本證明與原本無異。
如不服本裁定，應於收受送達後5 日內向本院提出抗告狀。
中    華    民    國   100    年    12    月    1     日
                                書記官  李月君